臺灣臺中地方法院刑事判決　　　　　 96年度中簡上字第227號
上　訴　人
即　被　告　乙○○
上列上訴人因竊盜案件，不服臺灣臺中地方法院臺中簡易庭九十
六年度中簡字第四一三號中華民國九十六年二月五日第一審簡易
判決（聲請簡易判決處刑案號：臺灣臺中地方法院檢察署九十六
年度速偵字第二八八號），提起上訴，本院管轄之第二審合議庭
判決如下：
    主    文
上訴駁回。
    犯罪事實
一、乙○○前於民國九十四年間，曾因竊盜案件，經本院以九十
    四年度易字第七四二號判處有期徒刑七月確定，甫在九十五
    年三月二十八日因縮刑期滿執行完畢；詎猶不知警省悔悟，
    其因無固定之收入來源，竟思以不正當之手段獲取不法財物
    ，乃基於意圖為自己不法之所有之犯意，於九十六年一月十
    一日十五時四十五分許（檢察官聲請簡易判決處刑書誤為十
    五時五十分許），趁無人注意之際，以其所有之鑰匙一支開
    啟丙○○位於臺中縣太平市○○路二二號住處之大門後（侵
    入住宅部分未據告訴），擅自潛入丙○○住屋二樓之房間，
    旋徒手竊取丙○○所有置於房間抽屜內之人民幣一千一百四
    十一元、港幣一百二十元及戒指一個等物。嗣乙○○於竊取
    財物得手後，甫行離去現場之際，於同日十五時五十分許，
    在臺中縣太平市○○路四五號前，因形跡可疑為警攔檢查獲
    ，並扣得其所竊得之人民幣一千一百四十一元、港幣一百二
    十元、戒指一個（業已發還予丙○○）及前揭其所有供為竊
    盜犯行所用之鑰匙一支，始由警進而查悉上情。
二、案經臺中縣警察局霧峰分局報請臺灣臺中地方法院檢察署檢
    察官偵查後，聲請為簡易判決處刑。
    理    由
一、上開犯罪事實，業據上訴人即被告（下稱被告）乙○○於警
    詢及偵查時均坦承不諱，核與被害人丙○○於警訊中所指訴
    遭竊之情節大致相符（見警卷第一０頁至第一二頁），且本
    件復有贓物認領保管單、查獲照片八張在卷（見警卷第二一
    頁、第二三頁至第二七頁），暨被告所有供其為前揭竊盜犯
    行所用之鑰匙一支扣案可資佐證，足見被告上開自白確與客
    觀事實相符，堪予採信。是本件事證業臻明確，被告犯行洵
    堪認定。
二、核被告乙○○所為，係犯刑法第三百二十條第一項之普通竊
    盜罪。另被告有犯罪事實欄所載經有期徒刑宣告及執行完畢
    之情形，此有臺灣高等法院被告前案紀錄表可查，被告受有
    期徒刑執行完畢後，五年以內故意再犯本件有期徒刑以上之
    罪，為累犯，應依刑法第四十七條第一項之規定予以加重其
    刑。原簡易判決除因逕行引用聲請簡易判決處刑書之記載，
    誤載被告侵入被害人丙○○前述住宅竊盜之時間為九十六年
    一月十一日下午三時五十分許（此應為被告遭查獲之時間）
    ，應予更正為當日十五時四十五分許外，其認定被告竊盜罪
    行事證明確，適用刑法第三百二十條第一項、第四十七條第
    一項、第四十一條第一項前段、刑法施行法第一條之一第一
    項、第二項前段（簡易判決書所犯法條贅引後段）之規定，
    對被告量處有期徒刑四月，並諭知易科罰金之折算標準，且
    依刑法第三十八條第一項第二款之規定，就扣案之被告所有
    ，供其為上開竊盜犯行所用之鑰匙一支併為沒收之諭知，其
    認事用法並無違誤，量刑亦稱妥適。被告上訴意旨未能具體
    指摘原審認事用法有何疏漏或違誤之處，空言徒對原判決提
    起上訴，其上訴並無理由，應予駁回。
三、被告乙○○經合法傳喚，無正當理由而不到庭，應不待其陳
    述，逕行判決。
據上論斷，應依刑事訴訟法第四百五十五條之一第一項、第三項
、第三百七十一條、第三百六十八條，判決如主文。
本案經檢察官甲○○到庭執行職務。
中　　華　　民　　國　　96　　年　　4 　　月　　24　　日
                  刑事第一庭  審判長法  官  張國忠
                                    法  官  黃松竹
                                    法  官  陳思成
上正本證明與原本無異。
本件不得上訴。
                                    書記官  王嘉麒
中　　華　　民　　國　　96　　年　　4 　　月　　24　　日
